【裁判字號】    95,訴,3503
【裁判日期】    951225
【裁判案由】    偽造文書等
【裁判全文】
臺灣臺中地方法院刑事判決              95年度訴字第3503號
公  訴  人  臺灣臺中地方法院檢察署檢察官
被      告  子○○
                    國民
                    （現於臺灣臺中監獄執行中）
上列被告因偽造文書等案件，經檢察官提起公訴（95年度偵字第
16687、19124、20276號、95年度偵緝字第1739號），茲被告於
準備程序中就被訴事實為有罪之陳述，經本院合議庭裁定改行簡
式審判程序審理後，判決如下：
    主    文
子○○連續行使偽造私文書，足以生損害於他人，累犯，處有期
徒刑壹年，如附表一、二、三「冒簽署押」欄所示之署押，均沒
收；又竊盜，累犯，處有期徒刑伍月。應執行有期徒刑壹年肆月
，如附表一、二、三「冒簽署押」欄所示之署押，均沒收。
    事    實
一、子○○有毒品、竊盜等前科，前於民國九十三年九月間，因
    毒品危害防制條例，經法院判處應執行有期徒刑十月確定，
    復於九十三年十月間，因竊盜案件經法院判處有期徒刑三月
    確定，兩案並定執行刑為有期徒刑一年，於九十三年十一月
    二十三日入監執行，九十四年十二月二十二日執行完畢。詎
    猶不知悔改，竟基行使偽造私文書、意圖為自己不法所有之
    詐欺取財之概括犯意，先後為如下列行為：
  (一)於九十五年四月十六日，持其於如附件一所示之竊盜案件中
    所竊得庚○○所持用之上海商業儲蓄銀行、臺北富邦銀行、
    安信信用卡公司信用卡，於附表一所示之時間、地點冒簽「
    庚○○」及「李成義」之姓名於簽帳單上，作成庚○○、李
    成義名義之不實簽帳單私文書，再將上開簽帳單交付各該特
    約商店店員或負責人而予以行使，使各該店員或負責人陷於
    錯誤，誤認子○○係該信用卡之持卡人而允其刷卡消費，並
    交付其如附表一所示金額之商品或財物予子○○，再由發卡
    銀行墊付如附表所示金額，足生損害於庚○○、李成義、如
    附表一所示店家以及各該發卡銀行。
  (二)於九十五年五月七日，持其於如附件二所示之竊盜案件中所
    竊得周偉達（壬○○之男友）所有之華南銀行信用卡，於附
    表二所示之時間、地點，冒簽「壬○○」之姓名於簽帳單上
    ，作成壬○○名義之不實簽帳單私文書，再將上開簽帳單交
    付各該特約商店店員或負責人而予以行使，使各該店員或負
    責人陷於錯誤，誤認子○○係該信用卡之持卡人而允其刷卡
    消費，並交付其如附表二所示金額之商品或財物予子○○，
    再由發卡銀行墊付如附表所示金額，足生損害於壬○○、周
    偉達以及如附表二所示店家以及各該發卡銀行。
  (三)於九十五年六月二十九日，持其於如附件三所示之竊盜案件
    中所竊得己○○所有之玉山銀行、華僑銀行信用卡，於附表
    三所示之時間、地點，冒簽「王怡權」之姓名於簽帳單上，
    作成王怡權名義之不實簽帳單私文書，再將上開簽帳單交付
    各該特約商店店員或負責人而予以行使，使各該店員或負責
    人陷於錯誤，誤認子○○係該信用卡之持卡人而允其刷卡消
    費，並交付其如附表三所示金額之商品或財物予子○○，再
    由發卡銀行墊付如附表所示金額，足生損害於己○○、王怡
    權以及如附表三所示店家以及各該發卡銀行。
二、另子○○不知悔改，另行意圖為自己不法之所有，於九十五
    年七月八日上午十時三十分許，與鍾柏星（本院另行審結）
    至臺中市○○區○○路四七八號金點子珠寶銀樓，利用不知
    情之鍾柏星向店家販售金項鍊之機會，趁隙竊取店內之鑽戒
    一只，隨即藉故離去，嗣持該鑽戒至臺中市○○區○○路二
    段一之十八號金寶發銀樓變賣花用。
二、案經臺中市警察局第一分局、第五分局、第六分局報告臺灣
    臺中地方法院檢察署檢察官偵查起訴。
    理    由
甲、程序方面：
一、按除被告所犯為死刑、無期徒刑、最輕本刑為三年以上有期
    徒刑之罪或高等法院管轄第一審案件者外，於前條第一項程
    序進行中，被告先就被訴事實為有罪之陳述時，審判長得告
    知被告簡式審判程序之旨，並聽取當事人、代理人、辯護人
    及輔佐人之意見後，裁定進行簡式審判程序，刑事訴訟法第
    二百七十三條之一第一項定有明文。本件被告子○○所犯係
    死刑、無期徒刑、最輕本刑為三年以上有期徒刑以外之罪，
    其於準備程序中就被訴事實為有罪之陳述，經告知簡式審判
    程序之旨，並聽取公訴人及被告之意見後，本院合議庭認為
    適宜而裁定由受命法官獨任進行簡式審判程序，合先敘明。
二、證據能力之認定：按被告以外之人（包括證人、鑑定人、告
    訴人、被害人及共同被告等）於審判外之陳述雖不符刑事訴
    訟法第一百五十九條之一至第一百五十九條之四等四條之規
    定，而經當事人於審判程序同意作為證據，法院審酌該言詞
    陳述或書面陳述作成時之情況，認為適當者，亦得為證據；
    當事人、代理人或辯護人於法院調查證據時，知有刑事訴訟
    法第一百五十九條第一項不得為證據之情形，而未於言詞辯
    論終結前聲明異議者，視為有前項之同意，同法第一百五十
    九條之五定有明文。本件被告子○○就被害人庚○○、壬○○、己○○、癸○○及證人陳漢廷、簡坤成等人於審判外之
    陳述，均不爭執其證據能力，本院自得爰引為本件認定被告
    犯罪事實之依據，一併敘明。
乙、得心證之理由：
一、訊據被告子○○就上開犯罪事實，乃於本院準備程序、審理
    程序中坦認不諱，核與被害人庚○○、壬○○、己○○、癸○○及證人陳漢廷、簡坤成於警詢中指述情節相符，並經被
    害人庚○○、壬○○、己○○於本院審理時到庭指述明確，
    復有監視錄影帶及翻拍相片、信用卡消費簽帳單及刷卡紀錄
    、金飾買入登記簿等附卷可稽，堪信被告之自白與事實相符
    ，本件被告子○○前揭犯行，自屬事證明確而堪為認定。
二、本件涉及新舊法比較部分：查被告子○○於前開犯罪事實一
    、所示之行為後，刑法業於九十四年二月二日修正公布，九
    十五年七月一日施行，修正後第二條第一項規定：「行為後
    法律有變更者，適用行為時之法律。但行為後之法律有利於
    行為人者，適用最有利於行為人之法律。」，係規範行為後
    法律變更所生新舊法律比較適用之準據法，於新法施行後，
    應適用新法第二條第一項之規定，為「從舊從輕」之比較；
    比較時應就罪刑有關之共犯、未遂犯、想像競合犯、牽連犯
    、連續犯、結合犯，以及累犯加重、自首減輕暨其他法定加
    減原因（如身分加減）與加減例等一切情形，綜其全部罪刑
    之結果而為比較，最高法院九十五年度第八次刑庭會議決議
    可資參照。經查：
  (一)按刑法第二條第一項所稱之法律，係指刑罰所依存的整體法
    律狀態，故法律有變更應指足以影響行為的可罰性與法律效
    果的法令因修正或廢止而有所變更而言。所以刑法法律變更
    概念，應界定在法律規定的改變，足以影響刑罰權判斷者而
    言，刑法總則的變更，自然會影響到個別犯罪的成立，乃至
    於法律效果的結構，自屬法律變更，應為新舊法之比較。而
    刑法修正之後，原屬牽連犯及連續犯之數個犯罪行為，依新
    法應數罪併罰，比較修正前之規定，可依裁判上一罪論處，
    顯然修正前之規定有利於被告，如仍依修正後之規定，對於
    被告極為不利，從而，解釋上對於刑法第二條之解釋，應包
    括此種影響罪刑加重之規定。本件查被告子○○行為後，刑
    法第五十五條關於牽連犯及第五十六條關於連續犯之規定業
    已刪除，是被告犯後法律已有變更，而本件被告於舊法時期
    所犯之多次詐欺取財罪及多次偽造署押罪、偽造私文書罪、
    行使偽造私文書罪，依修正施行前刑法第五十六條之規定，
    均為連續犯，均應論以一罪，並均得加重其刑至二分之一；
    又被告所為連續詐欺取財罪及連續行使偽造私文書二罪間，
    有方法結果關係，依修正施行前刑法第五十五條之規定為牽
    連犯，應從一重之連續行使偽造私文書罪處斷；而依修正施
    行後之刑法，並無連續犯及牽連犯之規定，且依新法應各別
    多次論斷之結果（即數罪併罰），其刑度顯較修正前應依刑
    法第五十六條、第五十五條之規定從一重之連續行使偽造準
    私文書罪為重，經比較新舊法結果，以被告行為時之規定較
    有利於被告，新法之規定對於被告並無較為有利之情形，自
    應依刑法第二條第一項前段規定，適用修正施行前之刑法第
    五十六條、第五十五條規定論處被告如犯罪事實欄一、所揭
    示犯行之罪。
  (二)被告行為後，刑法第三十三條第五款亦於九十四年二月二日
    以華總一義字第０九四０００一四九０一號令修正公布，並
    自九十五年七月一日起施行；修正後刑法第三十三條第五款
    規定「罰金：新臺幣一千元以上，以百元計算之。」，與修
    正前刑法第三十三條第五款規定「罰金：一元以上。」不同
    。比較新舊法結果，以舊法較有利於行為人，新法並無對被
    告較為有利之情形，故依刑法第二條第一項前段規定，本案
    關於法定刑罰金刑部分，自應適用行為時之法律即修正前刑
    法第三十三條第五款規定決定其罰金部分之法定刑。
  (三)查被告行為後，刑法第四十七條、第四十九條亦於九十四年
    二月二日修正公布，並自九十五年七月一日起施行；修正後
    刑法第四十七條第一項規定「受徒刑之執行完畢，或一部之
    執行而赦免後，五年以內故意再犯有期徒刑以上之罪者，為
    累犯，加重本刑至二分之一。」，修正後刑法第四十九條規
    定「累犯之規定，於前所犯罪在外國法院受裁判者，不適用
    之。」，與修正前刑法第四十七條規定「受有期徒刑之執行
    完畢，或受無期徒刑或有期徒刑一部之執行而赦免後，五年
    以內再犯有期徒刑以上之罪者，為累犯，加重本刑至二分之
    一。」修正前刑法第四十九條規定「累犯之規定，於前所犯
    罪依軍法或於外國法院受裁判者，不適用之。」不同。修正
    後刑法關於累犯之規定，其五年以內再犯之罪以故意犯為限
    ，始應論以累犯，惟如前案係依軍法審判者，亦應論以累犯
    。修正前刑法關於累犯之規定，其五年以內再犯之罪以有期
    徒刑以上之罪（不分故意犯或過失犯），均應論以累犯，惟
    如前案係依軍法審判者，則不應論以累犯。而新舊法比較，
    應綜其全部之結果，而為比較，是單僅就現行法之規定為比
    較，尚無從認定刑法關於累犯之規定既係新法或舊法對被告
    有利，仍應依個別具體案件為新舊法比較。本案被告前於九
    十三年九月間，因毒品危害防制條例，經法院判處應執行有
    期徒刑十月確定，復於九十三年十月間，因竊盜案件經法院
    判處有期徒刑三月確定，兩案並定執行刑為有期徒刑一年，
    於九十三年十一月二十三日入監執行，九十四年十二月二十
    二日執行完畢等情，有前揭被告前案紀錄表在卷可稽，其係
    前受有期徒刑之執行完畢，五年以內故意再犯本件有期徒刑
    以上之罪，不論依新舊法規定，均應論以累犯，比較新舊法
    結果，新法之規定並無較為有利於被告之情形，故依刑法第
    二條第一項前段規定，本件應適用被告行為時之法律即修正
    前刑法第四十七條規定，論以累犯，並加重其刑。
  (四)被告行為後，上開新刑法業已修正刑法第五十一條，雖其中
    一罪係在新法施行前，仍應適用新法第二條第一項之規定，
    適用最有利於行為人之法律。修正前刑法第五十一條規定：
    「數罪併罰，分別宣告其罪之刑，依左列各款定其應執行者
    ：」其中第五款規定：「宣告多數有期徒刑者，於各刑中之
    最長期以上，各刑合併之刑期以下，定其刑期。但不得逾二
    十年。」修正後刑法第五十一條第五款規定：「宣告多數有
    期徒刑者，於各刑中之最長期以上，各刑合併之刑期以下，
    定其刑期。但不得逾三十年。」比較結果，修正後刑法並非
    較有利於行為人，依刑法第二條第一項前段之規定，仍應依
    修正前刑法，定其應執行之刑。
  (五)綜合上述各條文修正前、後之比較，揆諸前揭最高法院決議
    及修正後刑法第二條第一項前段、後段規定之「從舊、從輕
    」原則，本件就被告於犯罪事實欄一、所示之犯罪事實，自
    應適用被告行為時之法律，即修正前刑法之相關規定，予以
    論處。
三、按持信用卡購物消費，須於信用卡之簽帳單顧客簽名欄上簽
    名後，將簽帳單中之商戶存根聯交還特約商店，以表示持卡
    人確認簽帳單上記載之交易標的及金額，並向發卡銀行請求
    撥付消費款項與特約商店之旨，是該簽帳單含有收據及請款
    單之性質，亦屬私文書。本案被告持前開信用卡至特約商店
    佯以其為真正持卡人，偽造簽帳單而向特約商店簽帳購物，
    使商家誤認其係真正持卡人或經真正持卡人授權持卡消費之
    人，而交付財物及服務，發卡銀行亦代墊款項，足以生損害
    於庚○○、李成義、壬○○、周偉達、己○○、王怡權等人
    以及如附表一、二、三所示之特約商店及各該發卡銀行對於
    信用卡管理之正確性，核其所為如犯罪事實欄一、所示之行
    為，係犯刑法第二百十六條、第二百十條之行使偽造私文書
    罪、同法第三百三十九條第一項之詐欺取財罪，而所為如犯
    罪事實欄二、所示之行為，則係犯刑法第三百二十條第一項
    之竊盜罪。被告於簽帳單上偽造署押之行為係偽造私文書之
    階段行為；其偽造私文書後持以行使，其偽造之低度行為，
    應為行使之高度行為所吸收，均不另論罪。被告各次詐欺取
    財既遂及二次詐欺取財未遂（如附表一編號５、６）之犯行
    ，均時間緊接，構成要件相同，為連續犯，應依修正前刑法
    第五十六條之規定，論以詐欺取財既遂一罪，並依法加重其
    刑。被告所犯如犯罪事實欄一、所示之連續行使偽造私文書
    罪、連續詐欺取財罪間，有方法、目的之牽連關係，為牽連
    犯，應依修正前刑法第五十五條規定，從一重之連續行使偽
    造私文書罪論處，此部分與所犯如犯罪事實欄二、所示之竊
    盜罪間，乃犯意各別、行為互殊之犯行，應予分論併罰。又
    被告前於九十三年九月間，因毒品危害防制條例，經法院判
    處應執行有期徒刑十月確定，復於九十三年十月間，因竊盜
    案件經法院判處有期徒刑三月確定，兩案並定執行刑為有期
    徒刑一年，於九十三年十一月二十三日入監執行，九十四年
    十二月二十二日執行完畢等情，有前揭被告前案紀錄表在卷
    可稽，其係前受有期徒刑之執行完畢，五年以內故意再犯本
    件有期徒刑以上之罪，其就犯罪事實欄一、所示之犯行，不
    論依新舊法規定，均應論以累犯，比較新舊法結果，新法之
    規定並無較為有利於被告之情形，故依刑法第二條第一項前
    段規定，適用被告行為時之法律即修正前刑法第四十七條規
    定，論以累犯，並遞加重其刑；另就被告於犯罪事實欄二、
    所示之犯行，依前開說明乃屬累犯無疑，此部分則依刑法第
    四十七條第一項之規定論以累犯。
四、爰審酌被告子○○為以不勞而獲之方式貪取不法利益，先竊
    取他人之信用卡，進而持之以冒用他人名義持卡消費購物之
    行為，除造成被害人財產上損失外，更擾亂身分識別及信用
    卡之交易秩序，所為殊無足採，惟念及被告犯後雖曾否認部
    分犯行，惟於本院準備程序及審理中已悉數坦承犯行，犯後
    態度尚佳，並斟酌其造成之實際上損害金額等一切情狀，量
    處如主文所示之刑，並依法定其應執行之刑，以示懲儆。另
    其偽造如附表一、二、三所示簽帳單上之署押，則應依刑法
    第二百十九條之規定條宣告沒收。
五、末按對犯罪所取得或供犯罪所用之物，或為犯罪預備之物之
    沒收，具有刑罰之本質，可視為特殊形態之財產刑，至違禁
    物之沒收，則係基於社會保安之需要，從而法院於審酌應否
    沒收時，自應本於前述本質上之不同，妥為裁量。本件被告
    持信用卡消費後將信用卡簽帳之商店存根聯簽帳單交予如附
    表所示之商店人員收受，各該文書已非被告所有，自不應另
    為沒收之諭知，而信用卡簽帳單之持卡人存根聯，固交由被
    告收執而屬被告所有，惟刑法第三十八條第一項第三款所稱
    犯罪所得之物，乃指因實施犯罪而直接取得之物，譬如因賭
    博而贏得之財物始屬之，本件被告所取得之該持卡人存根聯
    ，應僅係因犯罪所生之物，難認係屬犯罪所得，且該存根聯
    既未扣案，又依客觀觀察，亦不具何財產之價值，揆諸前揭
    說明，自無對之宣告沒收之必要，附此敘明。
據上論斷，應依刑事訴訟法第二百七十三條之一第一項、第二百
九十九條第一項前段，刑法第二條第一項前段、修正前第五十六
條、刑法第二百十六條、第二百十條、第三百三十九條第一項、
第三百二十條第一項、修正前刑法第五十五條後段、刑法第二百
十九條、（修正前）第四十七條、第四十七條第一項、（修正前
）第五十一條第五款，罰金罰緩提高標準條例第一條前段，判決
如主文。
中    華    民    國    95    年    12    月    25    日
                  刑事第四庭    法  官  林學晴
上正本證明與原本無異。
如不服本判決，應於送達後十日內向本院提出上訴狀（須附繕
本），上訴於台灣高等法院台中分院。
                                書記官  賴淵瀛
中    華    民    國    95    年    12    月    25    日
附件一：
    子○○與綽號「黑貓」之成年男子，於九十五年四月十六日
    凌晨四時許，共同攜帶螺絲起子，侵入辛○○位於臺中市○○區○○路四段六七二號Ｂ１之辦公室，竊取辛○○及庚○○所有之筆記型電腦、PDA手機、手錶、現金新台幣（下同
    ）一萬元、信用卡等物品，得手後迅速逃逸。（此部分被告
    子○○之竊盜犯行，因經本院九十五年度中簡字第1040號案
    確定判決效力所及，業經檢察官另為不起訴處分確定，請參
    閱臺灣臺中地方法院檢察署95年度偵緝字第1739號、95年度
    偵字第16687、19124、23397號不起訴處分書）。
附件二：
    子○○於九十五年五月七日四時許，在臺中市○○區○○路
    與市○○○路口，以不詳工具打破壬○○所有之車號CZ-02
    31號自小客車車窗（毀損部分未據告訴），竊取車內之身分
    證、駕照、現金三萬元、周偉達之信用卡等物品。（此部分
    被告子○○之竊盜犯行，因經本院九十五年度中簡字第1040
    號案確定判決效力所及，業經檢察官另為不起訴處分確定，
    請參閱臺灣臺中地方法院檢察署95年度偵緝字第1739號、95
    年度偵字第16687、19124、23397號不起訴處分書）。
附件三：
    子○○於九十五年六月二十九日凌晨一時許，在臺中市○區
    ○○○路美術館前，以自備鑰匙撬開己○○所有之輕機車置
    物箱，竊取己○○之身分證、健保卡、駕照、提款卡、信用
    卡、手機、現金三千元等物品。（此部分被告子○○之竊盜
    犯行，因經本院九十五年度中簡字第1040號案確定判決效力
    所及，業經檢察官另為不起訴處分確定，請參閱臺灣臺中地
    方法院檢察署95年度偵緝字第1739號、95年度偵字第16687
    、19124、23397號不起訴處分書）。
附表一：被害人庚○○失竊信用卡遭盜刷明細
┌─┬────────────┬─────────┬─────┬─────────┬───┬─────┐
│編│  發卡銀行及卡號        │  盜刷地點        │盜刷時間  │  盜刷金額        │ 備註 │冒簽署押  │
│號│                        │                  │          │                  │      │          │
├─┼────────────┼─────────┼─────┼─────────┼───┼─────┤
│１│上海商業儲蓄銀行        │臺中市○區○○路  │95/4/16   │ 1,140            │ 既遂 │          │
│  │0000000000000000        │499號丙○○       │          │                  │      │          │
├─┼────────────┼─────────┼─────┼─────────┼───┼─────┤
│２│上海商業儲蓄銀行        │臺中市○區○○路  │95/4/16   │ 8,990            │ 既遂 │李成義署押│
│  │0000000000000000        │499號丙○○       │          │                  │      │一枚      │
├─┼────────────┼─────────┼─────┼─────────┼───┼─────┤
│３│上海商業儲蓄銀行        │臺中市西屯區青海  │95/4/16   │ 22,800           │ 既遂 │李成義署押│
│  │0000000000000000        │路2段特易購       │          │                  │      │一枚      │
├─┼────────────┼─────────┼─────┼─────────┼───┼─────┤
│４│上海商業儲蓄銀行        │臺中市西屯區青海  │95/4/16   │ 2,147            │ 既遂 │李成義署押│
│  │0000000000000000        │路2段特易購       │          │                  │      │一枚      │
├─┼────────────┼─────────┼─────┼─────────┼───┼─────┤
│５│上海商業儲蓄銀行        │臺中市○○路69號  │95/4/16   │ 125              │ 未遂 │李成義署押│
│  │0000000000000000        │戊○○○○○○    │          │                  │      │一枚      │
├─┼────────────┼─────────┼─────┼─────────┼───┼─────┤
│６│台北富邦銀行            │臺中市○區○○路  │95/4/16   │ 1,000            │ 未遂 │庚○○署押│
│  │0000000000000000        │369號甲○○○       │          │                  │      │一枚      │
├─┼────────────┼─────────┼─────┼─────────┼───┼─────┤
│７│台北富邦銀行            │臺中市○○路69號  │95/4/16   │ 125              │ 既遂 │庚○○署押│
│  │0000000000000000        │戊○○○○○○    │          │                  │      │一枚      │
├─┼────────────┼─────────┼─────┼─────────┼───┼─────┤
│８│台北富邦銀行            │臺中市西區台中港  │95/4/16   │13,683            │ 既遂 │庚○○署押│
│  │0000000000000000        │路一段299號       │          │                  │      │一枚      │
│  │                        │SOGO百貨          │          │                  │      │          │
├─┼────────────┼─────────┼─────┼─────────┼───┼─────┤
│９│安信信用卡公司          │臺中市西區台中港  │95/4/16   │33,659            │ 既遂 │庚○○署押│
│  │0000000000000000        │路一段299號       │          │                  │      │一枚      │
│  │                        │SOGO百貨          │          │                  │      │          │
└─┴────────────┴─────────┴─────┴─────────┴───┴─────┘
附表二：壬○○失竊信用卡（信用卡持有名義人則為周偉達）遭
        盜刷明細
┌─┬────────────┬─────────┬─────┬─────────┬───┬─────┐
│編│                        │                  │          │                  │      │          │
│號│   發卡銀行及卡號       │   盜刷地點       │ 盜刷時間 │   盜刷金額       │  備註│ 冒簽署押 │
├─┼────────────┼─────────┼─────┼─────────┼───┼─────┤
│１│  華南銀行              │臺中市○○路480號 │95/5/7    │ 1,030            │ 既遂 │壬○○署押│
│  │  0000000000000000      │興農股份有限公司健│          │                  │      │一枚      │
│  │                        │行店              │          │                  │      │          │
├─┼────────────┼─────────┼─────┼─────────┼───┼─────┤
│２│  華南銀行              │臺中市○○路480號 │95/5/7    │ 692              │ 既遂 │壬○○署押│
│  │  0000000000000000      │興農股份有限公司健│          │                  │      │一枚      │
│  │                        │行店              │          │                  │      │          │
├─┼────────────┼─────────┼─────┼─────────┼───┼─────┤
│３│  華南銀行              │臺中市○○路499號 │95/5/7    │ 7,480            │ 既遂 │壬○○使署│
│  │  0000000000000000      │丙○○            │          │                  │      │押一枚    │
│  │                        │                  │          │                  │      │          │
└─┴────────────┴─────────┴─────┴─────────┴───┴─────┘
 附表三 己○○失竊信用卡遭盜刷明細
┌─┬────────────┬─────────┬─────┬─────────┬───┬─────┐
│編│  發卡銀行及卡號        │  盜刷地點        │盜刷時間  │  盜刷金額        │ 備註 │冒簽署押  │
│號│                        │                  │          │                  │      │          │
├─┼────────────┼─────────┼─────┼─────────┼───┼─────┤
│１│  玉山銀行              │臺中市○○路○段307│95/6/29   │ 22,000           │ 既遂 │王怡權署押│
│  │  0000000000000000      │號乙○○○○      │          │                  │      │一枚      │
├─┼────────────┼─────────┼─────┼─────────┼───┼─────┤
│２│  玉山銀行              │臺中市○○路○段3號│95/6/29   │ 1,850            │ 既遂 │王怡權署押│
│  │  0000000000000000      │黃石公園汽車旅館  │          │                  │      │一枚      │
├─┼────────────┼─────────┼─────┼─────────┼───┼─────┤
│３│  華僑銀行              │臺中市○○路835號 │95/6/29   │ 2,808            │ 既遂 │王怡權署押│
│  │                        │丁○○○○○○    │          │                  │      │一枚      │
└─┴────────────┴─────────┴─────┴─────────┴───┴─────┘
附錄論罪科刑法條
中華民國刑法第210條
（偽造變造私文書罪）
偽造、變造私文書，足以生損害於公眾或他人者，處5年以下有
期徒刑。
中華民國刑法第216條
（行使偽造變造或登載不實之文書罪）
行使第210條至第215條之文書者，依偽造、變造文書或登載不實
事項或使登載不實事項之規定處斷。
中華民國刑法第339條
（普通詐欺罪）
意圖為自己或第三人不法之所有，以詐術使人將本人或第三人之
物交付者，處5年以下有期徒刑、拘役或科或併科1千元以下罰金
。
以前項方法得財產上不法之利益或使第三人得之者，亦同。
前二項之未遂犯罰之。
中華民國刑法第320條
（普通竊盜罪、竊佔罪）
意圖為自己或第三人不法之所有，而竊取他人之動產者，為竊盜
罪，處5年以下有期徒刑、拘役或5百元以下罰金。
意圖為自己或第三人不法之利益，而竊佔他人之不動產者，依前
項之規定處斷。
前二項之未遂犯罰之。


司法院資訊處製作；財團法人民間司法改革基金會備份。
